臺灣臺北地方法院刑事裁定　　　　　　 100年度聲字第2395號
被　　　告
即　聲請人　楊鈞翔
上列聲請人即被告因妨害秩序案件（本院100年度易字第660號）
，聲請法官迴避，本院裁定如下：
    主  文
聲請駁回。
    理  由
一、聲請意旨略以：聲請人前聲請迴避，承審法官均停止審理程
    序，此次卻一反常態，傳聲請人到庭，顯見承審法官對聲請
    人已心生不滿，承審法官已有情緒化反應，執法應有不公平
    之虞，故有迴避之情事等語。
二、按當事人聲請法官迴避，以有刑事訴訟法第18條第1 款、第
    2 款所列情形之一者為限。又當事人依刑事訴訟法第18條第
    2 款規定聲請法官迴避，以有具體事實足認其執行職務有偏
    頗之情形為限，若僅對於法官之指揮訴訟，或其訊問方法有
    所不滿，不能指為有偏頗之虞，最高法院著有18年抗字第14
    9 號判例可資參照；而刑事訴訟法第18條第2 款所謂足認法
    官執行職務有偏頗之虞，係指法官於訴訟之結果有利害關係
    或與當事人有親交嫌怨等客觀事實，足以使人疑其將為不公
    平之審判者而言；另該條款所謂足認法官執行職務有偏頗之
    虞，係指以一般通常之人所具有之合理觀點，對於該承辦法
    官能否為公平之裁判，均足產生懷疑；且此種懷疑之發生，
    存有其完全客觀之原因，而非僅出於當事人自己主觀之判斷
    者，始足當之。至於訴訟上之指揮，乃專屬於法院之職權，
    當事人之主張、聲請，在無礙於事實之確認以及法的解釋適
    用之範圍下，法院固得斟酌其請求以為訴訟之進行，但仍不
    得以此對當事人之有利與否，作為其將有不公平裁判之依據
    ，更不得以此訴訟之進行與否，乃謂有偏頗之虞，而聲請法
    官迴避，最高法院著有70年臺抗字第174 號判例、79年臺抗
    字第318 號判例可參。
三、經查，經本院依職權調取100 年度易字第660 號案件刑事卷
    宗核閱結果，承審該案之湯千慧法官就此案件並無刑事訴訟
    法第17條所列各款應自行迴避而不迴避之情形。且就聲請人
    所指聲請法官迴避之事由，經查該案自檢察官提起公訴而於
    100 年3 月11日繫屬本院後，屢經聲請人聲請承審法官迴避
    均遭駁回，承審法官即定於100 年8 月26日下午3 時30分在
    本院第19法庭行準備程序，並通知檢察官及傳喚被告到庭，
    其目的係依刑事訴訟法規定進行本案審理之準備事項，包括
    確認被告是否為認罪答辯、決定可否適用簡式審判程序或簡
    易程序、確認本案事實上及法律上爭點、曉諭被告為證據調
    查之聲請及確認二造對所提證據之證據能力之意見等事項，
    此有本院100 年度聲字第942 、1651、2016、2207、2286、
    2335號刑事裁定及該案之100 年8 月26日準備程序筆錄在卷
    可稽。是本案承審法官之訴訟指揮均係依法為之，並無不當
    之處，聲請人指稱本次承審法官一反常態，傳聲請人到庭，
    顯有偏頗之虞云云，無非係聲請人不解刑事訴訟程序之相關
    規定所生之主觀臆斷。從而，聲請人以上情認承審法官有偏
    頗之虞，顯屬無據。聲請人復未能提出任何具體之事證，足
    證承審法官有偏頗之虞，亦難認承審法官於該案訴訟上之指
    揮，已達以一般通常之人所具有之合理觀點，對於該承審法
    官能否為公平之裁判，均足產生懷疑之程度。此外查無其他
    證據，足證承審法官與聲請人有何故舊恩怨等客觀上足認有
    偏頗之虞之情事。綜上，本件聲請為無理由，應予駁回。
四、應依刑事訴訟法第21條第1 項，裁定如主文。
中    華    民    國    100    年    9    月    29    日
                刑事第九庭  審判長法  官  林怡秀
                                  法  官  鄭富城
                                  法  官  溫祖明
以上正本證明與原本無異。
如不服本裁定，應於裁定送達後5日內向本院提出抗告狀。
                                  書記官  李珮芳
中    華    民    國   100    年    9     月    29    日